# 新三板报表列报

提问人：frankwf 时间：2015-10-14 16:16:31
差额列入资本公积；合并报表的盈余公积与母公司一致。

回答人：chenyiwei
差额不应全部列入合并报表中的资本公积，应根据其最初形成来源和原因，在合并报表层面分别列报为资本公积、其他综合收益、未分配利润等项目中，即体现出被合并方合并日留存收益的“恢复”要求。